# 请教陈版，请问分批出资实收资本及资本公积的确认

提问人：playxiu 时间：2022-06-20 10:19:13
陈版，您好。最近遇到一个问题：>>背景：被审计单位 2021 年 10 月与投资机构签A署股权投资协议，A机构投资 1000 万元占股30%，合同约定工商变更后协议生效， 2021 年 12 月 1 日完成工商变更，计划收到投资款后计入实收资本30%（ 100 万元），剩余部分计入资本公积（ 900 万元）。
问题：但是由于截至 2021 年 12 月 31 日，A机构未全部出资， 2021 年 12 月 30 日收到投资款 500 万元，出资只到位50%。
请问这种情况是需要确认实收资本 100 万元，资本公积 400 万元
还是按照出资款比例确认实收资本（ 100 _50%_ ） _50_ 万元，资本公积（ _800_ 50%） 450 万元？
感谢陈版！

回答人：chenyiwei
这个问题应由被投资公司各股东共同确定分别计入实收资本和资本公积的金额，不是财务或者审计人员可以擅自决定的问题。